臺灣橋頭地方法院刑事裁定　　　　　　　110年度訴字第243號
被　　　告　詹偉迪(CHAM WEE TEE)



選任辯護人　洪誌謙律師
　　　　　　許淑琴律師
　　　　　　馬健嘉律師
被　　　告　顏嘉偉(GAN CHIA WEI)




　　　　　　曾志銘(CHAN CHEE MINE)




上　二　人
選任辯護人　陳韋樵法扶律師
被　　　告　RUDI PRAYITNO



　　　　　　SUPRIADI



　　　　　　IKHWANSYAH



上　三　人
選任辯護人　謝昌育法扶律師
被　　　告　JONI TARIGAN



　　　　　　AKHMAD FARIZAL



　　　　　　MULIADI


上　三　人
選任辯護人　王芊智法扶律師
被　　　告　RUSLAN


　　　　　　JUNAIDI AKHYAR



　　　　　　TOMMY SYAHPUTRA



上　三　人
選任辯護人　陳慧錚法扶律師
上列被告等因毒品危害防制條例等案件，本院裁定如下：
 主  文
詹偉迪( CHAM WEE TEE) 、顏嘉偉( GAN CHIA WEI) 、曾志銘(
CHAN CHEE MINE) 、RUDI PRAYITNO 、SUPRIADI、IKHWANSYAH、
JONI TARIGAN、AKHMAD FARIZAL、MULIADI 、RUSLAN 、JUNAIDI
AKHYAR、TOMMY SYAHPUTRA 均自民國壹佰壹拾年拾貳月拾肆日起
延長羈押貳月。
JONI TARIGAN、AKHMAD FARIZAL與MULIADI 停止羈押之聲請駁回
。
    理  由
一、被告詹偉迪( CHAM WEE TEE) 、顏嘉偉( GAN CHIA WEI) 、
    曾志銘( CHAN CHEE MINE) 、RUDI PRAYITNO 、SUPRIADI、
    IKHWANSYAH、JONI TARIGAN、AKHMAD FARIZAL、MULIADI 、
    RUSLAN、JUNAIDIAKHYAR 、TOMMY SYAHPUTRA 等12人，因違
    反毒品危害防制條例等案件，前經本院訊問後，認其等均涉
    犯毒品危害防制條例第4 條第3 項之運輸第三級毒品罪、懲
    治走私條例第2 條第2 項、第1 項之私運管制物品進口未遂
    罪犯罪嫌疑重大，且被告12人所犯係均最輕本刑5 年以上有
    期徒刑之罪，有相當理由堪認有逃亡之可能；另認被告顏嘉
    偉、曾志銘有勾串共犯之虞，均無從以具保、責付或限制住
    居等替代手段加以防免，均認有羈押之必要，而就被告12人
    依刑事訴訟法第101 條第1 項第3 款，另就被告顏嘉偉、曾
    志銘再依同條項第2 款之規定均裁定羈押，並自民國110 年
    7 月14日執行羈押，再於同年10月14日第1 次延長羈押在案
    。
二、茲本案第1 次延長羈押2 個月期間即將屆滿，經本院於110
    年12月2 日、同年月9 日訊問被告12人後，依其等供述內容
    及卷內相關證據資料，認被告12人犯罪嫌疑仍為重大。又被
    告12人所犯係最輕本刑5 年以上有期徒刑之罪，而當事人面
    臨此等重罪追訴不免畏罪逃亡，係不甘受罰之基本人性，且
    被告12人均為外籍人士，在臺並無固定住居所，如任其等在
    外，將來容有影響審判、執行程序進行之疑慮，因認被告12
    人均有相當理由堪認有逃亡之可能；另被告曾志銘否認犯行
    ，所述與共同被告詹偉迪等10人互有齟齬，依此事實，堪認
    被告曾志銘有勾串共犯之疑慮，而認被告12人均有羈押之原
    因。再衡酌本案被告12人等所涉嫌運輸之第三級毒品數量龐
    大，對於整體社會治安、國人健康影響甚鉅，且考量命被告
    12人具保、責付或限制住居等替代手段，均不足以確保後續
    審判或執行程序之進行，為確保訴訟程序順利進行，以維持
    重大之社會秩序及增進重大之公共利益，因認被告12人非予
    羈押，顯難進行追訴，均有延長羈押之必要，被告12人均應
    依刑事訴訟法第101 條第1 項第3 款，另被告曾志銘復應依
    同條項第2 款之規定，均自110 年12月14日起延長羈押2 月
    。
三、至被告JONI TARIGAN、AKHMAD FARIZAL與MULIADI 之辯護人
    雖當庭主張略以：若將被告3 人限制住居在移民署高雄收容
    所，被告3 人應無逃亡之虞，而無羈押之原因及必要云云，
    為被告3 人聲請停止羈押。惟查，收容固為入出國及移民法
    所規範者，然觀諸入出國及移民法第38條第1 項之規定，係
    以外國人受強制驅逐出國處分，於強制驅逐出國處分執行前
    ，因無相關旅行證件，不能依規定執行；有事實足認有行方
    不明、逃逸或不願自行出國之虞；受外國政府通緝等情形，
    非予收容顯難強制驅逐出國者為要件，方得暫予收容，且期
    間自暫予收容時起最長不得逾15日，此顯與刑事訴訟法所規
    範對被告所為羈押之強制處分，規範目的、規範要件等均有
    不同，自難謂因被告3 人亦合於暫予收容之要件即無羈押之
    必要性，是此部分之申請，應予駁回。
四、依刑事訴訟法第108 條第1 項但書、第5 項、第220 條，裁
    定如主文。
中    華    民    國   110    年    12    月    9     日
                  刑事第一庭    審判長法  官  楊智守
                                      法  官  林筠
                                      法  官  陳狄建
以上正本證明與原本無異。
如不服本裁定，應於收受送達後5 日內向本院提出抗告狀。
中    華    民    國   110    年    12    月    9     日
                                      書記官  謝怡貞